【裁判字號】    95,基小,2036
【裁判日期】    951031
【裁判案由】    損害賠償
【裁判全文】
臺灣基隆地方法院基隆簡易庭小額民事判決
原      告  台新國際商業銀行股份有限公司
法定代理人  乙○○
訴訟代理人  甲○○
被      告  丙○○
                      （現於臺灣臺北監獄臺北分監受刑中）
上列當事人間請求損害賠償事件，經本院刑事庭移送前來（95年
度附民字第35號），本院於95年10月26日言詞辯論終結，判決如
下：
    主  文
被告應給付原告新臺幣壹萬陸仟捌佰伍拾元，及自民國九十四年
三月二十三日起至清償日止，按年息百分之五計算之利息。
訴訟費用新臺幣壹仟元由被告負擔。
本判決得假執行。
    事實及理由要領
一、原告起訴主張：被告於民國94年3月間，冒用訴外人陳恩函
    之個人身分資料，向原告申辦卡號0000000000000000、0000
    000000000000、0000000000000000、0000000000000000、00
    00000000000000號信用卡，致使原告誤信為訴外人本人申請
    而核發信用卡5張予被告，被告取得該信用卡後即持以於如
    附表所時之時間、地點消費或提領現金，原告並已將前揭款
    項墊付予各商店與銀行，爰依侵權行為之法律關係，起訴請
    求被告給付新台幣16,850元，及自原告最後一筆墊款日即94
    年3月23日起至清償日止，按年息百分之五計算之利息等語
    。
二、原告前揭請求，業經被告於本院言詞辯論期日為認諾（見本
    院95年10月26日言詞辯論筆錄），從而，原告依侵權行為損
    害賠償之法律關係，請求被告給付如主文第1項所示之金額
    及利息，為有理由，應予准許。
三、依民事訴訟法第436條之23、第78條、第436條之19第1項、
    第436條之20規定，判決如主文。
四、本件訴訟費用額確定如主文第2項所示金額。
中    華    民    國    95    年    10    月    31    日
                  基隆簡易庭法  官  姚貴美
以上正本係照原本作成。
對於本件判決如有不服，應於收受送達後20日內向本院提出上訴
書狀，上訴於本院合議庭，並按他造當事人之人數附具繕本。
當事人之上訴，非以判決違背法令為理由不得為之，上訴狀應記
載上訴理由，表明下列各款事項：
(一)原判決所違背之法令及其具體內容。
(二)依訴訟資料可認為原判決有違背法令之具體事實。
中    華    民    國    95    年    10    月    31    日
                            書記官  江美琪
附表
┌──┬───────┬─────────┬───────────┐
│編號│消費或借款時間│  消費或借款地點  │刷卡消費或預借現金金額│
├──┼───────┼─────────┼───────────┤
│ 1  │94年3月21日   │忠國小吃店        │刷卡消費6,350元       │
├──┼───────┼─────────┼───────────┤
│ 2  │94年3月22日   │雪兒卡拉OK店      │刷卡消費4,500元       │
├──┼───────┼─────────┼───────────┤
│ 3  │94年3月22日   │國泰世華銀行仁愛分│預借現金10,000元      │
│    │              │行                │                      │
└──┴───────┴─────────┴───────────┘


司法院資訊處製作；財團法人民間司法改革基金會備份。
